最高法院刑事判決
                                   111年度台上字第4387號
上  訴  人  徐晨祐                     




上列上訴人因違反毒品危害防制條例案件，不服臺灣高等法院中
華民國111 年6 月22日第二審判決（111 年度上訴字第958 號，
起訴案號：臺灣桃園地方檢察署109 年度偵字第24117 、24652
號），提起上訴，本院判決如下：
    主  文
上訴駁回。
    理  由
一、按刑事訴訟法第377 條規定，上訴於第三審法院，非以判決
    違背法令為理由，不得為之。是提起第三審上訴，應以原判
    決違背法令為理由，係屬法定要件。如果上訴理由書狀並未
    依據卷內訴訟資料，具體指摘原判決不適用何種法則或如何
    適用不當，或所指摘原判決違法情事，顯與法律規定得為第
    三審上訴理由之違法情形，不相適合時，均應認其上訴為違
    背法律上之程式，予以駁回。
二、本件原審審理結果，認定上訴人徐晨祐意圖營利，有如原判
    決事實欄（下稱事實欄）所載販賣第二級毒品大麻犯行明確
    ，因而維持第一審經比較新舊法後論處其犯販賣第二級毒品
    罪刑（處有期徒刑）併諭知沒收之判決，駁回其在第二審之
    上訴，已詳敘調查證據之結果及憑以認定該犯罪事實之心證
    理由，有卷存資料可資覆按。
三、毒品危害防制條例第17條第1 項規定「供出毒品來源，因而
    查獲其他正犯或共犯者」，係指被告具體供出毒品來源之資
    訊，使調查或偵查犯罪之公務員得據以對之發動調查或偵查
    程序，並據以破獲而言。亦即被告「供出毒品來源」與嗣後
    調查或偵查公務員對之發動調查或偵查並進而破獲之間，論
    理上須有先後且相當之因果關係，非謂一指認毒品來源之人
    ，即得依上開規定予以減刑。
　　原判決就上訴人主張其供出毒品上游係蔡仲威一節，依調查
    所得，已敘明：臺灣桃園地方檢察署檢察官雖依上訴人之指
    述，而以109 年度他字第7812號偵辦蔡仲威之相關犯行，然
    經警方詳查蔡仲威之臉書資料及就上訴人之行動電話為數位
    採證，均未能因而查獲蔡仲威之具體販賣毒品犯行暨相關事
    證等旨甚詳，與卷內資料委無不合，因認上訴人所為並不合
    於毒品危害防制條例第17條第1 項之規定，未依該條項之規
    定減輕其刑，其法則之適用，並無違誤。
四、刑之量定，係實體法上賦予法院得依職權自由裁量之事項，
    苟已以行為人之責任為基礎，並斟酌刑法第57條各款所列情
    狀，在法定刑度內，酌量科刑，無偏執一端，致明顯失出失
    入情形，即不得任意指摘為違法，以為第三審上訴之理由。
    又有期徒刑減輕者，減輕其刑至2 分之1 ，刑法第66條前段
    定有明文。是法院於2 分之1 以下範圍內，如何減輕，本有
    自由裁量之權。
　　原判決就上訴人所犯，已具體審酌刑法第57條科刑等一切情
    狀，並載敘如何有依修正前毒品危害防制條例第17條第2 項
    自白規定及刑法第59條酌減規定減輕、遞減其刑之理由，在
    罪責原則下適正行使其量刑之裁量權，維持第一審科處有期
    徒刑2 年2 月，核其量定之刑罰，已兼顧相關有利與不利之
    科刑資料，客觀上並未逾越法定刑度或範圍，核無濫用裁量
    權限或牴觸比例原則、罪刑不相當之情形存在，未再減刑並
    給予緩刑無違法可指。
五、上訴意旨猶以上訴人到案後已詳細描述毒品來源蔡仲威之特
    徵、協助指認，並提供蔡仲威臉書帳號照片等資料予偵查機
    關俾利查緝，自不以共犯或正犯業經起訴或判決有罪為必要
    ，又原判決既認定上訴人之犯罪情狀在客觀上顯可憫恕，卻
    未減輕至有期徒刑2 年以下，致無從為緩刑宣告，均有適用
    法則不當云云，顯非依據卷內訴訟資料具體指摘原判決有何
    違背法令之情形，徒就原審量刑職權之適法行使，以及原判
    決已明確論斷說明之事項，徒以自己之說詞，任意指為違法
    ，要與法律規定得為第三審上訴理由之違法情形，不相適合
    。應認其上訴為違背法律上之程式，予以駁回。
據上論結，應依刑事訴訟法第395條前段，判決如主文。
中　　華　　民　　國　　111 　年　　10　　月　　19　　日
                  刑事第七庭審判長法　官  段  景  榕
                                  法　官  沈  揚  仁
                                  法　官  汪  梅  芬
                                  法　官  宋  松  璟
                                  法　官  楊  力  進
本件正本證明與原本無異
                                  書記官
中　　華　　民　　國　　111 　年　　10　　月　　20　　日